臺灣彰化地方法院刑事判決　　　　　　　　　　　　　九十四年度易字第三四二號
　　公　訴　人　臺灣彰化地方法院檢察署檢察官
　　被　　　告　乙○○
右列被告因違反毒品危害防制條例案件，經檢察官提起公訴（九十四年度毒偵字第三
三六號），被告於本院準備程序中就被訴事實為有罪之陳述，經本院裁定依簡式審判
程序審理，判決如左：
    主  文
乙○○連續施用第二級毒品，累犯，處有期徒刑捌月。
扣案之第二級毒品安非他命貳包（毛重約參公克）沒收銷燬之、吸食器壹支沒收。
    事  實
一、乙○○前曾有多次施用第二級毒品安非他命之前科，最近一次甫於民國九十二年
    十二月一日，經本院以九十二年度易字第一二六九號判處有期徒刑五月確定，並
    於九十三年三月二十五日易科罰金執行完畢。又其曾因施用毒品案件，二次經本
    院裁定送觀察、勒戒後，均認無繼續施用毒品傾向，分別由臺灣化地方法院檢察
    署檢察官於八十九年一月十七日及同年三月十三日，以八十八年度毒偵字第一八
    七四號、八十九年度毒偵字第一三０四號為不起訴處分確定；復於九十年間，再
    因施用第二級毒品案件，經臺灣彰化地方法院檢察署檢察官提起公訴（嗣由本院
    以九十年度員簡字第二六八號判處有期徒刑三月確定）並聲請強制戒治，戒治滿
    三個月後，成效經評定合格，經本院裁定停止戒治，所餘戒治期間付保護管束，
    迄九十一年九月十二日交付保護管束期滿執行完畢；九十二年間，復因施用第二
    級毒品案件，再經臺灣彰化地方法院檢察署檢察官提起公訴，嗣並由本院以九十
    二年度易字第一二六九號判處有期徒刑五月確定，而強制戒治部分則於九十三年
    一月九日因毒品危害防制條例修正施行而報結。詎乙○○仍不知悔改，未能戒除
    毒癮，於前開強制戒治處分執行完畢釋放後五年內，復基於施用第二級毒品安非
    他命之概括犯意，自九十三年七月間某日起至九十四年一月十一日十七時許止，
    在彰化縣福興鄉福興工業區內某電動玩具店廁所內，以將安非他命置於玻璃球吸
    食器內再以火燒烤，使產生煙霧後吸食之方式，連續施用第二級毒品安非他命多
    次，二至三天施用一次。嗣於九十四年一月十二日凌晨零時許，乙○○與毒品列
    管人口甲○○同乘機車行經彰化縣花壇鄉○○村○○路與彰員路路口，因形跡可
    疑為警盤查時，乙○○於犯罪未發覺前，乃主動提出其所有之第二級毒品安非他
    命二包（毛重約三公克）及吸食器一支而自首，進而接受裁判。
二、案經彰化縣警察局彰化分局報請臺灣彰化地方法院檢察署檢察官偵查起訴。
    理  由
一、右開事實，業據被告乙○○於本院審理時坦承不諱，且被告於九十四年一月十二
    日為警採集之尿液，經送彰化縣衛生局檢驗結果，確呈甲基安非他命陽性反應，
    此有彰化縣警察局彰化分局委託檢驗尿液代號與真實姓名對照認證單暨彰化縣衛
    生局九十四年一月二十四日出具之煙毒尿液檢驗成績書一紙附卷可稽，並有被告
    所有之第二級毒品安非他命二包及吸食器一支扣案可佐，而該包毒品經測試確為
    安非他命無誤（毛重約三公克），亦有彰化縣警察局彰化分局查獲涉嫌毒品危害
    防制條例毒品初步檢驗報告單一紙在卷足憑，被告自白核與事實相符。又被告前
    曾因施用毒品案件，二次經本院裁定送觀察、勒戒後，均認無繼續施用毒品傾向
    ，分別由臺灣彰化地方法院檢察署檢察官於八十九年一月十七日及同年三月十三
    日，以八十八年度毒偵字第一八七四號、八十九年度毒偵字第一三０四號為不起
    訴處分確定，復於九十年間，再因施用第二級毒品案件，經臺灣彰化地方法院檢
    察署檢察官提起公訴（嗣由本院以九十年度員簡字第二六八號判處有期徒刑三月
    確定）並聲請強制戒治，戒治滿三個月後，成效經評定合格，經本院裁定停止戒
    治，所餘戒治期間付保護管束，迄九十一年九月十二日交付保護管束期滿執行完
    畢等情，有臺灣彰化地方法院檢察署刑案資料查註紀錄表及臺灣高等法院被告前
    案紀錄表等附卷可據，被告於上述強制戒治處分執行完畢釋放後，五年內再施用
    第二級毒品，其事證明確，自應依法論科。
二、核被告所為，係犯毒品危害防制條例第十條第二項之施用第二級毒品罪。被告於
    施用前後持有第二級毒品安非他命之低度行為，應為施用之高度行為所吸收，不
    另論罪。被告先後多次施用犯行，時間緊接，顯係基於概括之犯意，觸犯構成要
    件相同之罪名，應依連續犯論以一罪，並加重其刑。又查被告前於九十二年十二
    月一日，因施用第二級毒品案件，經本院以九十二年度易字第一二六九號判處有
    期徒刑五月確定，並於九十三年三月二十五日易科罰金執行完畢，有臺灣彰化地
    方法院檢察署刑案資料查註紀錄表及臺灣高等法院被告前案紀錄表等在卷可參，
    其受此有期徒刑執行完畢後，五年以內再犯有期徒刑以上之罪，應依累犯規定遞
    加重其刑。又刑法第六十二條自首之要件，所謂發覺，固非以有偵查犯罪權之機
    關或人員確知其人犯罪無誤為必要，而於對其發生嫌疑時，即得謂為已發覺；但
    此項對犯人之嫌疑，仍須有確切之根據得為合理之可疑者，始足當之，若單純主
    觀上之懷疑，要不得謂已發生嫌疑（最高法院七十二年台上字第六四一號判例足
    資參照），本件被告係因與毒品列管人口甲○○同乘機車為警盤查，彼時警方尚
    無確切之根據可知被告持有毒品，嗣係被告主動提出其所有之安非他命，始察覺
    其犯行，此經被告於警詢中陳明，並經證人甲○○於警詢中證實，是被告於其前
    揭施用第二級毒品之犯行未經有偵查犯罪職權機關或公務員發覺其為犯人前，主
    動出示其所有之第二級毒品安非他命二包及吸食器一支予警方，並有接受裁判，
    核與自首之要件相當，應依刑法第六十二條前段規定減輕其刑，並先加後減之。
    爰審酌被告前曾有多次施用第二級毒品安非他命之前科，復曾因施用第二級毒品
    送觀察勒戒及強制戒治，猶不知悛悔，再度施用第二級毒品，顯乏禁絕毒害之決
    心，非施以相當期間之監禁教化，顯難戒除其毒癮，及考量其犯罪之動機、目的
    、施用毒品係自戕身心，且犯後坦承犯行等一切情狀，量處如主文所示之刑，以
    示懲儆。扣案之第二級毒品安非他命二包（毛重約三公克），應依毒品危害防制
    條例第十八條第一項前段沒收銷燬之，另吸食器一支，係被告所有並供其施用安
    非他命之物，此亦據被告供明在卷，併依刑法第三十八條第一項第二款沒收之。
據上論斷，應依刑事訴訟法第二百七十三條之一第一項、第二百九十九條第一項前段
，毒品危害防制條例第十條第二項、第十八條第一項前段，刑法第十一條前段、第五
十六條、第四十七條、第六十二條前段、第三十八條第一項第二款，判決如主文。
本案經檢察官賴志盛到庭執行職務。
中      華      民      國      九十四      年    四    月    二十八    日
                                臺灣彰化地方法院刑事第二庭
                                    法      官  王  義  閔
右正本證明與原本無異。
如不服本判決，應於判決送達後十日內，向本院提出上訴狀( 須附繕本 )。
                                    法院書記官  詹  國  立
中      華      民      國      九十四      年    四    月    二十八    日
毒品危害防制條例第十條
施用第一級毒品者，處六月以上五年以下有期徒刑。
施用第二級毒品者，處三年以下有期徒刑。
